【裁判字號】    98,訴,1112
【裁判日期】    980930
【裁判案由】    違反毒品危害防制條例
【裁判全文】
臺灣臺南地方法院刑事判決              98年度訴字第1112號
公  訴  人  臺灣臺南地方法院檢察署檢察官
被      告  乙○○
上列被告因違反毒品危害防制條例案件，經檢察官提起公訴（98
年度毒偵字第1453號），被告於本院準備程序進行中，就被訴事
實均為有罪之陳述，經本院合議庭裁定由受命法官獨任進行簡式
審判程序，判決如下：
    主  文
乙○○施用第一級毒品，累犯，處有期徒刑玖月。
    事  實
一、乙○○前因施用毒品案件，經本院以91年度毒聲字第650號
    裁定送觀察、勒戒，因認有繼續施用毒品之傾向，經本院以
    91年度毒聲字第812號裁定送強制戒治，嗣因認無繼續戒治
    之必要，經本院以91年度毒聲字第1858號裁定停止戒治併付
    保護管束，嗣再因違反保護管束應遵守事項情節重大，經本
    院以92年度毒聲字第714號裁定撤銷停止戒治，於民國93年
    1月14日強制戒治執行完畢釋放出所，並由臺灣臺南地方法
    院檢察署檢察官以93年度戒毒偵字第38號為不起訴處分確定
    。又因施用毒品案件，經本院以94年度訴字第74號判決處有
    期徒刑8月，經提起上訴後復撤回上訴確定，並於95年1月29
    日執行完畢（翌日出監）。詎其仍未戒除毒癮，竟基於施用
    第一級毒品海洛因之犯意，於98年5月22日上午11時50分許
    （為警採尿時）回溯72小時內之某時，在臺南市○○區○○
    路4段408號住處，以將海洛因摻入香煙內點燃吸食之方式，
    施用第一級毒品海洛因1 次。嗣於98年5月22日上午11時35
    分許，在臺南市○○區○○路與長溪路交岔路口處，因騎乘
    機車未戴安全帽，經警盤查且發現為毒品列管人口，經徵得
    其同意採尿送驗而查獲。
二、案經臺南市警察局第三分局報請臺灣臺南地方法院檢察署檢
    察官偵查起訴
    理  由
壹、程序方面：
    按本件被告所犯係死刑、無期徒刑、最輕本刑為3 年以上有
    期徒刑以外之罪，其於準備程序就前揭被訴事實為有罪之陳
    述，經受命法官告知簡式審判程序之旨，並聽取其與公訴人
    之意見後，本院認無不得或不宜改依簡式審判程序進行之處
    ，爰依刑事訴訟法第273 條之1 第1 項、第284 條之1 ，裁
    定本件由受命法官獨任進行簡式審判程序，合先敘明。
貳、實體方面：
一、訊據被告對於上揭犯罪事實坦承不諱，本院復審酌：
  (一)依毒品危害防制條例第20條、第23條規定，僅限於「初犯」
    及「5年後再犯」二種情形，始應先經觀察、勒戒或強制戒
    治程序，不能逕行起訴。但倘被告於5年內已再犯，經依法
    再為保安處分或追訴處罰者，縱其第三次（或第三次以上）
    施用毒品之時間，在初犯之保安處分執行完畢釋放5年以後
    ，即非屬「5年後再犯」之情形，且因前有「5年內再犯」情
    形，顯見其再犯率甚高，原實施之保安處分無法收其實效，
    毋庸仍予寬典處遇，而應依該條例第10條逕予刑罰制裁。查
    被告前因施用毒品案件，經本院以91年度毒聲字第650號裁
    定送觀察、勒戒，因認有繼續施用毒品之傾向，經本院以91
    年度毒聲字第812號裁定送強制戒治，嗣因認無繼續戒治之
    必要，經本院以91年度毒聲字第1858號裁定停止戒治併付保
    護管束，嗣再因違反保護管束應遵守事項情節重大，經本院
    以92年度毒聲字第714號裁定撤銷停止戒治，於民國93年1月
    14日強制戒治執行完畢釋放出所，並由臺灣臺南地方法院檢
    察署檢察官以93年度戒毒偵字第38號為不起訴處分確定；又
    因施用毒品案件，經本院以94年度訴字第74號判決處有期徒
    刑8月，經提起上訴後復撤回上訴確定，並於95年1月29日執
    行完畢（翌日出監）；此有臺灣高等法院被告前案紀錄表附
    卷可稽。是被告既曾於前揭強制戒治處分執行完畢後5年內
    再犯上開施用毒品之罪，且經法院判處罪刑確定，顯見其再
    犯率甚高，原實施觀察、勒戒、強制戒治，已無法收其實效
    ，而無5年戒斷期之存在，被告另犯本件施用第一級毒品海
    洛因犯行，依前揭說明，即無再施以觀察、勒戒及強制戒治
    之必要，而應依法追訴、審理。
  (二)次查，經警將被告於上揭時地遭查獲時所採集之尿液送驗結
    果，係呈嗎啡陽性反應，此有長榮大學確認報告、送驗尿液
    年籍對照表附卷可稽。
  (三)準此而論，被告之尿液檢驗報告既呈嗎啡陽性反應，被告應
    有在上揭時地為施用第一級毒品海洛因之行為甚明。
二、查海洛因屬毒品危害防制條例第2條第2項第1款所規定之第
    一級毒品，核被告所為，係犯毒品危害防制條例第10條第1
    項施用第一級毒品罪。被告持有第一級毒品，復進而施用，
    其持有毒品之低度行為，應為施用第一級毒品之高度行為所
    吸收，不另論罪。又被告有事實欄所列前揭犯罪前科紀錄，
    有臺灣高等法院被告前案紀錄表在卷可按，其受有期徒刑執
    行完畢，5年以內再故意犯本件有期徒刑以上之罪，應依刑
    法第47條第1項規定，論以累犯，並加重其刑。本院審酌被
    告施用毒品，足以戕害其身心，滋生其他犯罪，惡化治安，
    嚴重損及公益，且被告前曾犯施用毒品，業經法院判刑確定
    且執行完畢，竟於短期內再為本件施用毒品犯行，顯見其不
    思悔改，自制力亦顯不佳；惟另考量被告於犯後即能坦承犯
    行，而其施用毒品行為於本質上係屬自我戕害行為，反社會
    性之程度應屬較低等一切情狀，酌情量處如主文所示之刑，
    以資懲儆。
據上論斷，應依刑事訴訟法第273條之1第1項、第299條第1項前
段，毒品危害防制條例第10條第1項，刑法第11條、第47條第1項
，判決如主文。
本案經檢察官甲○○到庭執行職務。
中    華    民    國    98    年    9     月    30    日
                  刑事第六庭    法  官  郭瓊徽
以上正本證明與原本無異。
如不服本判決應於收受本判決後10日內向本院提出上訴書狀，並
應敘述具體理由。其未敘述上訴理由者，應於上訴期間屆滿後20
日內向本院補提理由書狀（均須按他造當事人之人數附繕本）「
切勿逕送上級法院」。
                                書記官  曾郁芳
中    華    民    國    98    年    10    月    1     日
附錄法條：
毒品危害防制條例第10條第1項
施用第一級毒品者，處六月以上五年以下有期徒刑。


司法院資訊處製作；財團法人民間司法改革基金會備份。
